pt-BR: Poi, tipo de empunhadura: Alça de bola; Laço duplo; Laço para o dedo; Alça de botão; Sem alça (poi de meia); Alça giratória; Alça de aba; Laço para o pulso; Outro
da: Håndtagstype for poi: Kuglehåndtag; Dobbeltløkke; Fingerløkke; Knophåndtag; Intet håndtag (sokke-poi); Drejehåndtag; Fanehåndtag; Håndledsløkke; Andet
ja: ポイハンドルタイプ: ボールハンドル; ダブルループ; フィンガーループ; ノブハンドル; ハンドルなし (ソックスポイ); スイベルハンドル; タブハンドル; リストループ; その他
de: Haltgriff des Poi: Kugelgriff; Doppelschlaufe; Fingerschlaufe; Knaufgriff; Ohne Griff (Socken-Poi); Drehgriff; Laschengriff; Handgelenkschlaufe; Sonstige
en: Poi handle type: Ball handle; Double loop; Finger loop; Knob handle; No handle (sock poi); Swivel handle; Tab handle; Wrist loop; Other
pl: Typ uchwytu poi: Uchwyt kulkowy; Podwójna pętla; Pętla na palec; Uchwyt z gałką; Brak uchwytu (skarpetowe poi); Uchwyt obrotowy; Uchwyt paskowy; Pętla na nadgarstek; Inny
it: Tipo di manico del poi: Impugnatura a pallina; Doppio anello; Anello per dito; Impugnatura a pomello; Senza impugnatura (poi a calza); Impugnatura girevole; Impugnatura a linguetta; Anello da polso; Altro
sk-SK: Typ rukoväte Poi: Guľová rukoväť; Dvojitá slučka; Slučka na prst; Gombíková rukoväť; Bez rukoväti (ponožkové poi); Otočná rukoväť; Pútková rukoväť; Slučka na zápästie; Iné
ro-RO: Tip de mâner pentru poi: Mâner tip bilă; Buclă dublă; Buclă pentru deget; Mâner tip buton; Fără mâner (șosete poi); Mâner pivotant; Mâner plat (tab); Buclă pentru încheietură; Altele
zh-TW: 流星球把手類型: 球形把手; 雙環; 指環; 旋鈕把手; 無把手 (長襪波伊); 旋轉把手; 標籤把手; 腕環; 其他
pt-PT: Tipo de cabo do poi: Pega em bola; Laço duplo; Laço para dedo; Pega em botão; Sem pega (poi de meia); Pega giratória; Pega em presilha; Laço de pulso; Outra
fr: Type de manche de poi: Poignée boule; Double boucle; Boucle de doigt; Poignée bouton; Sans poignée (poi chaussette); Poignée pivotante; Poignée languette; Boucle de poignet; Autre
sl-SI: Vrsta ročaja za poi: Kroglični ročaj; Dvojna zanka; Zanka za prst; Gumbast ročaj; Brez ročaja (nogavični poi); Vrtljivi ročaj; Ročaj v obliki zavihka; Zanka za zapestje; Drugo
hr-HR: Vrsta ručke poi-a: Ručka u obliku kuglice; Dvostruka petlja; Petlja za prst; Ručka u obliku gumba; Bez ručke (sock poi); Okretna ručka; Jezičac; Petlja za zapešće; Ostalo
nb: Type håndtak for poi: Kulehåndtak; Dobbeltløkke; Fingerløkke; Knotthåndtak; Uten håndtak (sokk-poi); Svinghåndtak; Tapphåndtak; Håndleddsløkke; Annet
nl: Type poi-handvat: Balhandgreep; Dubbele lus; Vingerlus; Knophandgreep; Geen handgreep (sok-poi); Draaihandgreep; Tab-handgreep; Polslus; Overig
th: ประเภทด้ามจับลูกโปย: ด้ามจับทรงกลม; ห่วงคู่; ห่วงสอดนิ้ว; ด้ามจับทรงลูกบิด; ไม่มีด้ามจับ (พอยถุงเท้า); ด้ามจับแบบลูกหมุน; ด้ามจับแบบแท็บ; ห่วงคล้องข้อมือ; อื่นๆ
cs: Typ rukojeti poi: Kuličková rukojeť; Dvojitá smyčka; Smyčka na prst; Rukojeť s knoflíkem; Bez rukojeti (ponožkové poi); Otočná rukojeť; Rukojeť se západkou; Smyčka na zápěstí; Jiné
ko: 포이 핸들 유형: 볼 핸들; 더블 루프; 핑거 루프; 노브 핸들; 핸들 없음(양말 포이); 스위블 핸들; 탭 핸들; 손목 루프; 기타
sv: Typ av handtag för poi: Bollhandtag; Dubbelögla; Fingerögla; Knopphandtag; Inget handtag (strump-poi); Svivelhandtag; Flikhandtag; Handledsögla; Övrigt
bg-BG: Тип дръжка за пой: Дръжка тип топка; Двойна примка; Примка за пръсти; Дръжка тип топче; Без дръжка (пой тип чорап); Въртяща се дръжка; Дръжка тип ушенце; Примка за китка; Други
el: Τύπος λαβής ποϊ: Λαβή σχήματος μπάλας; Διπλή θηλιά; Θηλιά δακτύλου; Λαβή με πόμολο; Χωρίς λαβή (πόι-κάλτσα); Περιστρεφόμενη λαβή; Λαβή με γλωσσίδι; Θηλιά καρπού; Άλλο
es: Tipo de mango del poi: Mango de bola; Doble lazo; Lazo para dedo; Mango de perilla; Sin mango (poi de calcetín); Mango giratorio; Mango de pestaña; Lazo para muñeca; Otro
fi: Poi-pallon kahvatyyppi: Pallokahva; Kaksoislenkki; Sormilenkki; Nuppikahva; Ei kahvaa (sukkapoi); Leikarikahva; Lippukahva; Rannelenkki; Muu
ru: Тип ручки пои: Ручка-шарик; Двойная петля; Петля для пальца; Ручка-набалдашник; Без ручки (пои-носки); Ручка с вертлюгом; Ручка-язычок; Петля для запястья; Другое
tr: Poi sap tipi: Top tutacak; Çift halka; Parmak halkası; Topuz tutacak; Tutamaksız (çorap poi); Döner tutacak; Şerit tutacak; Bilek halkası; Diğer
vi: Loại tay cầm của dụng cụ múa lửa Poi: Tay cầm hình bóng; Vòng đôi; Vòng ngón tay; Tay cầm dạng núm; Không tay cầm (poi dạng vớ); Tay cầm xoay; Tay cầm dạng vấu; Vòng cổ tay; Khác
hu: Poi fogantyú típusa: Golyós fogantyú; Dupla hurok; Ujjhurok; Gombos fogantyú; Fogantyú nélkül (zoknipoi); Forgószemes fogantyú; Füles fogantyú; Csuklóhurok; Egyéb
zh-CN: 波伊球手柄类型: 球形手柄; 双环; 指环; 旋钮手柄; 无手柄（袜类 poi）; 旋转手柄; 扁平手柄; 腕环; 其他
lt-LT: Poi rankenos tipas: Rutulio formos rankena; Dviguba kilpa; Kilpa pirštui; Bumbulo formos rankena; Be rankenos (kojinių poi); Besisukanti rankena; Auselės formos rankena; Kilpa riešui; Kita